# 土地使用权出资后土地调规导致评估价值大幅增加的会计处理

提问人：cherylcheng 时间：2020-09-09 10:21:00
请教陈版主：
A公司持有B公司100%股权。A公司与C公司（非关联方）签订合资协议，双方成立D公司。A公司将其账面持有的土地使用权转让给B公司，随后以A公司对B公司的股权作为非货币出资，出资至D公司，占D公司比例为40%，C公司以货币出资，占D公司比例60%。
其中面临的问题是A公司账面的土地使用权是与政府约定待更新改造的地块，需进行调规后获取新的土地证。合资公司D成立时调规尚未完成，因此是基于当时的规划做出的评估后作价。但同时A与C合资协议中有约定若有由于调规导致的土地增值，该部分权益应归属于A公司。 2 年后土地调规获得了政府批复，土地价值确实有较大幅度的增加，请问此部分增值应以何种形式补偿给A公司较为合理？

回答人：chenyiwei
这应取决于股东之间的谈判协商结果，可以由C公司向A公司现金补偿，或者调整A、C公司在D公司中的股权比例（不改变C对D的现金出资额），可以视情况而定，也取决于A公司希望获得补偿的形式是直接取得现金，还是日后更大的收益分享比例。如果是后者，则可能面临更大的经营风险，但收益也可能更大，也不排除A公司重新取得对D公司所的控制权。